臺灣新北地方法院刑事判決
111年度審易字第74號
公  訴  人  臺灣新北地方檢察署檢察官
被      告  陳翊豪





上列被告因竊盜案件，經檢察官提起公訴（110年度偵字第28317
號、第31074號），被告於準備程序中就被訴事實為有罪之陳述
，本院裁定進行簡式審判程序，茲判決如下：
    主  文
陳翊豪犯侵入住宅竊盜罪，處有期徒刑陸月，如易科罰金，以新
臺幣壹仟元折算壹日，未扣案之犯罪所得現金新臺幣拾萬元、金
項鍊壹條、金手鍊貳條、金牌壹枚沒收，於全部或一部不能沒收
或不宜執行沒收時，追徵其價額；又犯侵入住宅竊盜罪，處有期
徒刑陸月，如易科罰金，以新臺幣壹仟元折算壹日。應執行有期
徒刑玖月，如易科罰金，以新臺幣壹仟元折算壹日。
    事  實
一、陳翊豪意圖為自己不法之所有，分別為下列犯行：
（一）於民國110年4月15日10時40分許，行經吳佩真位於新北市
　　  ○○區○○街00巷0號4樓住處，見四下無人，竟持不求人
　　  抓癢棒1支撬開該住宅大門門鎖，而侵入上址，並徒手竊
      取該住宅內之現金新臺幣（下同）10萬元、金項鍊1條、
      金手鍊2條、金牌1枚，得手後隨即逃離現場。嗣吳佩真於
      同日17時40分許返家後發覺有異並報警處理，經警調閱監
      視錄影畫面而循線查悉上情
（二）於110年5月6日11時10分許，行經王寶珠位於新北市○○
　　  區○○街000巷0號2樓住處，見四下無人，竟徒手伸入門縫
      打開該住宅大門門鎖，而侵入上址，並徒手竊取放置在藍
      色塑膠桶內之現金5,760元，得手後隨即逃離現場。嗣經
      警查獲其於同日另涉犯竊盜案件，並於同日13時5分許扣
      得其所竊得之現金5,760元（已發還予王寶珠），而循線
      查悉上情。
二、案經吳佩真、王寶珠訴由新北市政府警察局三重分局報告臺
    灣新北地方檢察署檢察官偵查起訴。
    理  由
一、按除被告所犯為死刑、無期徒刑、最輕本刑為3 年以上有期
    徒刑之罪或高等法院管轄第一審案件者外，於第一次審判期
    日前之準備程序進行中，被告先就被訴事實為有罪之陳述時
    ，審判長得告知被告簡式審判程序之旨，並聽取當事人、代
    理人、辯護人及輔佐人之意見後，裁定進行簡式審判程序，
    刑事訴訟法第273 條之1 第1 項定有明文。本件被告所犯係
    死刑、無期徒刑、最輕本刑為3 年以上有期徒刑以外之罪，
    其於準備程序中就被訴事實為有罪之陳述，經本院告知簡式
    審判程序之旨，並聽取公訴人及被告之意見後，認宜進行簡
    式審判程序，爰依上開規定裁定行簡式審判程序。
二、上揭事實，業據被告於警詢、本院準備程序及審理時均坦承
    不諱，核與告訴人吳佩真、王寶珠、證人陳欽賢於警詢時之
    指述、證述情節相符，並有告訴人吳佩真、王寶珠住處附近
    、大華銀樓監視器錄影畫面擷取照片、告訴人吳佩真、王寶
    珠住處及大門照片、告訴人吳佩真遭竊之金飾照片、大華銀
    樓金飾買入登記簿翻拍照片、新北市政府警察局三重分局扣
    押筆錄、扣押物品目錄表、贓物認領保管單可資為憑，被告
    犯行堪予認定。
三、核被告所為，均係犯刑法第321 條第1 項第1 款之侵入住宅
    竊盜罪。被告所犯上開二罪間，犯意各別，行為互殊，應予
    分論併罰。爰審酌被告不思依循正軌賺取財物，反以竊盜方
    式，破壞社會治安，暨衡其素行、犯罪動機、目的、手段，
    所竊取財物之價值，以及犯後態度等一切情狀，分別量處如
    主文所示之刑並定其應執行之刑，及均諭知易科罰金之折算
    標準，以資懲儆。本件被告就事實欄一、（一）所示竊盜犯
    行所竊得之現金10萬元、金項鍊1 條、金手鍊2 條、金牌1 
    枚，為其犯罪所得之物，雖未扣案，仍應依刑法第38條之1 
    第1 項、第3 項規定宣告沒收，於全部或一部不能沒收或不
    宜執行沒收時，追徵其價額。至就事實欄一、（二）所竊得
    之現金5,760元，業已實際合法發還告訴人王寶珠，有贓物
    認領保管單可據（見110年度偵字第31074號偵查卷第21頁）
    ，依刑法第38條之1第5項之規定，自不予宣告沒收或追徵。
據上論斷，應依刑事訴訟法第273 條之1 第1 項、第299 條第1
項前段，刑法第321 條第1 項第1 款、第51條第5 款、第41條第
1 項前段、第8 項、第38條之1 第1 項、第3 項、第5 項，刑法
施行法第1 條之1 第1 項，判決如主文。
本案經檢察官陳旭華提起公訴，檢察官陳漢章到庭執行職務。
中　　華　　民　　國　　111 　年　　8 　　月　　25　　日
                  刑事第二十四庭  法  官  徐子涵
上列正本證明與原本無異。
如不服本判決，應於判決送達後20日內敘明上訴理由，向本院提
出上訴狀 (應附繕本) ，上訴於臺灣高等法院。其未敘述上訴理
由者，應於上訴期間屆滿後20日內向本院補提理由書「切勿逕送
上級法院」。
                                  書記官　游士霈
中　　華　　民　　國　　111 　年　　8 　　月　　25　　日
附錄本案論罪科刑法條全文：
中華民國刑法第321條
犯前條第 1 項、第 2 項之罪而有下列情形之一者，處 6 月以
上 5 年以下有期徒刑，得併科 50 萬元以下罰金：
一、侵入住宅或有人居住之建築物、船艦或隱匿其內而犯之。
二、毀越門窗、牆垣或其他安全設備而犯之。
三、攜帶兇器而犯之。
四、結夥三人以上而犯之。
五、乘火災、水災或其他災害之際而犯之。
六、在車站、港埠、航空站或其他供水、陸、空公眾運輸之舟、
    車、航空機內而犯之。
前項之未遂犯罰之。